# 所得税计税基础

提问人：羞答的玫瑰 _ 时间：2014-10-10 15:33:25
为什么国债收入计税基础和账面价值相等，而递延收益计税基础为 0 ，怎么理解？

回答人：chenyiwei
计税基础是针对资产和负债而言的，“收入”不存在计税基础问题。 递延收益的计税基础＝账面价值－未来转为收入时不征税的金额。
因此，递延收益对应的财政资金如果是免税收入或不征税收入，则计税基础为零（但此时由于“初始确认豁免”的因素，不确认递延所得税）；如果对应于应税收入，则因为取得收入时已经征税，后续摊销递延收益时不再征税，也会导致其计税基础为零（这种情况应确认递延所得税资产）。

提问人：zhs7403 时间：2014-10-11 23:11:24
陈老师，如果是免税收入，初始确认因为不影响损益，因此初始确认豁免肯定是不确认递延。日后递延收益转收入的时候呢？这部分学的不是太好，惭愧

回答人：chenyiwei
既然在初始确认时因“初始确认豁免”没有确认递延所得税，则后续的摊销是与初始确认相关联的，也不会导致确认递延所得税。